【裁判字號】    91,易,2190
【裁判日期】    920408
【裁判案由】    毒品危害防制條例
【裁判全文】
臺灣桃園地方法院刑事判決                        九十一年度易字第二一九號
    公  訴  人  臺灣桃園地方法院檢察署檢察官
    被      告  甲○○
右列被告因違反毒品危害防制條例案件，經檢察官向本院桃園簡易庭聲請簡易判決處
刑（聲請簡易判決處刑書號：九十一年度毒偵緝字第一五七號），該庭認不宜逕以簡
易判決處刑，移由本院改依通常程序審理，本院判決如左：
    主  文
甲○○連續施用第二級毒品，累犯，處有期徒刑肆月，如易科罰金，以參佰元折算壹
日。扣案之吸食器壹組、酒精燈壹個均沒收之。
    事  實
一、甲○○前曾於民國八十一年及八十二年間，因違反麻醉藥品管理條例案件，分別
    經本院及台灣高等法院判處有期徒刑七月及八月確定（此部分未構成累犯），另
    於八十三年間，再度違反麻醉藥品管理條例，經台灣高等法院以八十四年度上易
    字第七一五號判決判處有期徒刑八月確定，送監執行後於八十五年八月二十八日
    執行完畢翌日出監。後又於八十七年間，復因施用第二級毒品安非他命案件，經
    本院以八十七年度易字第五六八號裁定令入勒戒處所觀察、勒戒後，認有繼續施
    用毒品之傾向，再於八十七年十月二日裁定施以強制戒治，後於八十九年九月十
    三日，始經本院以八十七年度易字第五六八號為免刑判決，並於同年十月二十九
    日確定。甲○○猶不思悔改，明知安非他命係毒品危害防制條例第二條第二項所
    稱之第二級毒品，不得施用、持有，竟基於施用第二級毒品安非他命之概括犯意
    ，自八十九年十月三十日（即免刑判決確定翌日）起，連續多次在桃園縣桃園市
    ○○路九０四巷八四號、同縣市○○街四五五巷三弄四之一號住處，或其從事水
    電工作之工寮內（均位在桃園縣境內）等處，施用第二級毒品安非他命，為警於
    九十年八月十四日凌晨一時三十分許（起訴書誤載為九十年七月二十五日十三時
    ），在桃園縣桃園市○○街五三巷旁之空地查獲，並扣得其所有，供其施用安非
    他命之酒精燈一個、吸食器一組。甲○○於同日移送台灣桃園地方法院檢察署，
    經檢察官偵訊後諭知交保候傳，竟猶承前開施用第二級毒品安非他命之概括犯意
    ，連續多次在同上開處所施用第二級毒品安非他命，迄至九十一年二月間之農曆
    年後，始因工作不穩定，無錢購買毒品安非他命，而未繼續施用。甲○○經依本
    院九十年度毒聲字第四五八八號裁定令入戒治處所施以強制戒治一年，而於九十
    一年五月二十日進入台灣新竹戒治所，現仍施以強制戒治中。
二、案經桃園警察局桃園分局報告台灣桃園地方法院檢察署檢察官偵查起訴。
    理  由
一、訊據被告甲○○固坦承自七十九年間開始至九十一年農曆年過後期間，有多次施
    用第二級毒品安非他命之行為，但矢口否認於九十年八月十四日為警查獲前，有
    何施用第二級毒品安非他命之犯行，並辯稱：其被查獲前並未施用安非他命，可
    能是警察在尿液裡動手腳，而且其在驗尿前有服用感冒藥云云。惟查：
    (一)被告於警訊時陳稱：於九十年七月十八日十九時許，在桃園縣桃園市○○街四
      五五巷三弄四之一號住處房間內施用安非他命一次等語（見偵卷第六頁），後
      於本院調查時自承：七十九年開始施用安非他命，一直到九十一年農曆過年才
      沒有再施用等語甚明（見本院九十一年十二月十三日訊問筆錄），再者，被告
      甲○○前曾於八十一年、八十二年、及八十三年間，均因違反麻醉藥品管理條
      例案件，分別經法院判處有期徒刑七月、八月、八月確定，後又於八十七年間
      ，因施用第二級毒品安非他命案件，經本院以八十七年度易字第五六八號為免
      刑判決確定等情，有台灣高等法院被告全國前案紀錄表、台灣桃園地方法院檢
      察署刑案資料查註紀錄表各一份附卷可稽，此外，復有被告所有、供其施用第
      二級毒品安非他命之酒精燈一個、吸食器一組扣案可資參佐，是可認被告此部
      分自白核與事實相符，堪予採信。然其於八十九年十月二十九日前（含當日）
      所為施用第二級毒品之犯行，為前開免刑判決既判力所及，且未據起訴，故非
      本件審理範圍，先予說明。
    (二)又被告雖辯稱其於九十年八月十四日為警查獲前，並未有施用第二級毒品安非
      他命之行為云云。然其於九十年八月十四日一時三十分許，在桃園縣桃園市○
      ○街五０三巷旁空地為警查獲後，於同日四時許所採集之尿液檢體，經送請桃
      園縣衛生局乃係以酵素多重免疫法（ＥＭＩＴ）為初步篩檢，再以薄層分析法
      （ＴＯＢＩ─ＬＡＢ）為複驗，檢驗結果呈甲基安非他命陽性反應，此有該局
      出具之不法藥物尿液檢定書及桃園縣警察局桃園分局被採尿人姓名編號對照表
      各一紙在卷可參（見毒偵卷第三五頁至第三六頁），再經本院依職權送請國防
      部憲兵司令部刑事鑑識中心以酵素免疫分析（ＥＭＩＴ）、液相萃取（鎔劑萃
      取）前處理法及氣相層析質譜儀分析法（ＧＣ／ＭＳ）等方式檢驗，檢驗結果
      亦呈現甲基安非他命陽性反應，復有該中心於九十二年二月十八日出具之（92
      ）宇鑑字第二二九五號鑑驗通知書一紙附於本院卷可資參佐，而安非他命經施
      用進入人體後，經人體代謝作用，約百分之七十於二十四小時內自尿中排出，
      約百分之九十於九十六小時內自尿中排出，最長可能不會超過四日，且以氣相
      層析質譜儀作藥物及其代謝產物之定性及定量分析，幾乎不會有偽陽性反應產
      生，此為毒品檢驗學之常規，是可認被告甲○○於九十年八月十四日一時三十
      分許為警查獲時，往前回溯九十六小時內之某時，確有施用第二級毒品安非他
      命之犯行，其前開所辯，顯現係臨訟卸責之詞，不足採信。
    (三)而被告甲○○前於八十七年間因施用第二級毒品案件（違反麻醉藥品管理條例
      案件），因毒品危害防制法於八十七年五月二十日修正公佈，經本院以依修正
      後之毒品危害防制條例規定裁定被告甲○○送觀察、勒戒後，認有繼續施用毒
      品之傾向，再於同年十月二日裁定施以強制戒治，嗣經本院於八十九年九月十
      三日，以八十七年度易字第五六八號為免刑判決，嗣於同年十月二十九日確定
      等情，有上開裁定、刑事判決、臺灣高等法院被告全國前案紀錄表、刑案資料
      查註紀錄表、本院法務部被告在監在押資料表在卷可稽，是堪認被告確前經免
      刑判決確定後，於五年內再犯本件毒品危害防制條例第十條第二項施用毒品之
      罪。從而，本件事證明確，被告施用第二級毒品安非他命犯行已經證明，應依
      法論科。
二、核被告甲○○所為，係犯毒品危害防制條例第十條第二項之施用第二級毒品罪。
    其施用第二級毒品安非他命行為前所持有之第二級毒品安非他命之行為，既意在
    供己施用，其持有之低度行為應為施用之高度行為吸收，不另論罪。而被告多次
    施用第二級毒品安非他命之犯行，均時間緊接，觸犯犯罪構成要件相同之罪名，
    顯均係基於概括犯意反覆為之，應依刑法第五十六條連續犯規定論以一罪，並依
    法加重其刑。另公訴人雖僅就被告於自免刑判決確定後翌日（即八十九年十月三
    十日）起至九十年七月十八日十九時許，多次施用第二級毒品安非他命部分起訴
    ，惟被告其餘施用第二級毒品犯行，雖未據公訴人起訴，但因與已起訴部分，有
    連續犯之裁判上一罪關係，為起訴效力所及，依審判不可分之原則，本院自得併
    予審理，附此敘明。再查被告有如事實欄所載之犯罪科刑及執行情形，有臺灣高
    等法院被告前案紀錄表在卷足參，其受有期徒刑執行完畢後，五年內再犯本件有
    期徒刑以上之罪，為累犯，應依刑法第四十七條規定加重其刑，並依刑法第七十
    條規定，遞加重其刑。爰審酌被告甲○○前因已因違反麻醉藥品管理條例案件三
    度經本院判刑確定，於法律修正後，復施用第二級毒品案件，經施以觀察、勒戒
    、及強制戒治後，始經本院為免刑判決在案，於五年內再犯本件施用第二級毒品
    犯行，戕害自身健康，欠缺悔改之意，並衡量其犯罪動機、手段、目的、施用第
    二級毒品之時間等一切情狀，量處如主文所示之刑，並諭知易科罰金之折算標準
    ，以資懲儆。又扣案之吸食器一組、酒精燈一個，依其物質屬性雖尚有其他用途
    ，而非專供施用安非他命之器具或違禁物，然既均為被告所有且係供其施用第二
    級毒品之用，此業據被告供陳在卷（見本院九十一年十二月十三日訊問筆錄、九
    十二年三月二十五日審理筆錄），自應依刑法第三十八條第一項第二款之規定宣
    告沒收。
據上論斷，應依刑事訴訟法第四百五十二條、第二百九十九條第一項前段，毒品危害
防制條例第十條第二項，刑法第十一條前段、第五十六條、第四十七條、第四十一條
第一項前段、第三十八條第一項第二款，罰金罰鍰提高標準條例第一條前段、第二條
，判決如主文。
本案經檢察官李山明到庭執行職務。
中      華      民      國    九十二    年      四      月      八      日
                                  臺灣桃園地方法院刑事第六庭
                                      審判長法  官  周政達
                                            法  官  潘進順
                                            法  官  何俏美
右正本證明與原本無異。
如不服本判決，應於判決送達後十日內向本院提出上訴狀( 應附繕本 )，上訴於
臺灣高等法院。
                        書記官  王泰元
中      華      民      國    九十二    年      四      月     十八     日
附論罪科刑依據之法條
毒品危害防制條例第十條
施用第一級毒品者，處六月以上五年以下有期徒刑。
施用第二級毒品者，處三年以下有期徒刑。


司法院資訊處製作；財團法人民間司法改革基金會備份。
